【裁判字號】    99,裁,1945
【裁判日期】    990826
【裁判案由】    全民健康保險
【裁判全文】
最  高  行  政  法  院  裁  定
                                      99年度裁字第1945號
上  訴  人  甲○○○○○○○○○○○
            乙○○○○○○○○
            丙○○○○○○○
            丁○○○○○○○
            戊○○○○○○○○○○○○
            己○○○○○○○○
            庚○○○○○○○○○○
            辛○○○○○○○
            壬○○
            癸○○○○○○○
            子○○○○○○○○○○○○
            丑○○○○○○○○○○○○
            寅○○○○○○○○
            卯○○○○○○○
            辰○○○○○○○○○○○
            巳○○
上  訴  人  午○○聯合診所
代  表  人  午○○
共      同
訴訟代理人  蔡欽源律師
            陳彥蓁律師
被 上訴 人  行政院衛生署中央健康保險局
代  表  人  未○○
訴訟代理人  蔡順雄律師
            曹詩羽律師
            陳怡妃律師
上列當事人間全民健康保險事件，上訴人對於中華民國99年4月
22日臺北高等行政法院97年度訴字第1131號判決，提起上訴，本
院裁定如下：
    主  文
上訴駁回。
上訴審訴訟費用由上訴人負擔。
    理  由
一、按對於高等行政法院判決之上訴，非以其違背法令為理由，
    不得為之，行政訴訟法第242條定有明文。依同法第243條第
    1項規定，判決不適用法規或適用不當者，為違背法令；而
    判決有同條第2項所列各款情形之一者，為當然違背法令。
    是當事人對於高等行政法院判決上訴，如依行政訴訟法第24
    3條第1項規定，以高等行政法院判決有不適用法規或適用不
    當為理由時，其上訴狀或理由書應有具體之指摘，並揭示該
    法規之條項或其內容；若係成文法以外之法則，應揭示該法
    則之旨趣；倘為司法院解釋或本院之判例，則應揭示該判解
    之字號或其內容。如以行政訴訟法第243條第2項所列各款情
    形為理由時，其上訴狀或理由書，應揭示合於該條項各款之
    事實。上訴狀或理由書如未依此項方法表明，或其所表明者
    與上開法條規定不合時，即難認為已對高等行政法院判決之
    違背法令有具體之指摘，其上訴自難認為合法。
二、本件上訴人對於高等行政法院判決上訴，係略以：民國93年
    7月23日修正之預防保健實施辦法所定之預防保健項目較修
    正前增加「兒童牙齒預防保健服務」及「婦女乳房檢查服務
    」等2項目，然全民健康保險費用協定委員會協商結論與行
    政院衛生署所核定之成長率，均未考量預防保健項目之增加
    ，故93年度7月1日至12月31日、以及94年度之西醫基層醫療
    費用總額預算中，均未編入「兒童牙齒預防保健服務」及「
    婦女乳房檢查服務」等預防保健項目費用，而被上訴人復就
    前揭費用，逕由醫療總額預算支付，因而導致前揭年度之總
    額預算實質減少，進而使上訴人等所得分配之點值降低。詎
    原審法院對此完全未予審酌，漏未審酌上訴人於原審之主張
    ，有判決不備理由之違背法令，且此理由之不備，足以影響
    判決之基礎等語，為其理由。
三、本件上訴人對於高等行政法院判決上訴，雖以該判決有判決
    不備理由之違背法令為由。茲核上訴人所陳上訴理由，或係
    重述其在原審業經主張而為原判決摒棄不採之陳詞，或係就
    原審取捨證據、認定事實之職權行使事項，任加指摘違誤，
    或係執其個人主觀歧異之法律見解，就原審所為論斷或駁斥
    其主張之理由，泛言原判決有判決不備理由之違法，並就原
    審已論斷者，泛言未論斷。而未具體表明原判決究竟有如何
    合於不適用法規或適用不當、或有行政訴訟法第243條第2項
    所列各款之情形，尚難認為已對原判決之如何違背法令有具
    體之指摘。況縱原判決雖有未於判決中加以論斷者，惟尚不
    影響於判決之結果，與所謂判決不備理由之違法情形亦不相
    當。是依首揭說明，應認其上訴為不合法。
四、據上論結，本件上訴為不合法。依行政訴訟法第249條第1項
    前段、第104條、民事訴訟法第95條、第78條、第85條第1項
    前段，裁定如主文。
中    華    民    國    99    年    8     月    26    日
                    最高行政法院第六庭
                        審判長法官  吳  明  鴻
                              法官  林  茂  權
                              法官  侯  東  昇
                              法官  劉  介  中
                              法官  黃  秋  鴻

以  上  正  本  證  明  與  原  本  無  異
中    華    民    國    99    年    8     月    27    日
                              書記官  王  福  瀛

司法院資訊處製作；財團法人民間司法改革基金會備份。
